Inventaris van het archief van prof. dr. H.J. Witteveen [levensjaren 1921-], (1919) 1945-2005
Nationaal Archief, Den Haag
H.J. Witteveen [geboren 1921]
Witteveen
1940-2007
C47
9.00 meter; 227 inventarisnummers.
Normale geschreven, getypte en gedrukte documenten, geen bijzondere handschriften.
Nationaal Archief, Den Haag
Witteveen, H.J., 1921 -
H.J. Witteveen (geboren 1921) is econoom en VVD-politicus. Zijn archief bevat de neerslag van zijn voornaamste functies: hoogleraar aan de Nederlandse Economische Hogeschool te Rotterdam (nu de Erasmus Universiteit), afwisselend lid van de Eerste en Tweede Kamer, minister van Financiën in de kabinetten-Marijnen (1963-1965) en -De Jong (1967-1971), en ten slotte managing director van het Internationaal Monetair Fonds (1973-1978). De stukken omvatten onder meer correspondentie, knipselplakboeken, teksten van artikelen en redevoeringen, aantekeningen van verschillende aard (onder meer 'logboeken' als directeur van het IMF), ambtelijke stukken en foto's. Het archief bevat ook stukken over zijn persoonlijk leven en zijn activiteiten binnen de Nederlandse en internationale Soefibeweging.
Archiefvorming
Geschiedenis van de archiefvormer
Beknopte biografie
Hendrikus Johannes (Johan) Witteveen werd geboren in Zeist op 12 juni 1921. Zijn vader was W.G. Witteveen, architect, later de ontwerper van het wederopbouwplan in Rotterdam. Zijn moeder, A.M. Wibaut, was de dochter van socialistische voorman F.M. Wibaut. Hij bezocht het Erasmiaans Gymnasium in Rotterdam en studeerde vervolgens economie aan de Nederlandse Economische Hogeschool (NEH) aldaar.
De eerste jaren na de bevrijding maakte Witteveen snel carrière. Vanaf de zomer van 1945 werkte hij op uitnodiging van prof. J. Tinbergen bij het nieuw opgerichte Centraal Planbureau. Zijn studie rondde hij het jaar daarop af en al kort daarna, in januari 1947, promoveerde hij cum laude bij Tinbergen op het proefschrift Loonshoogte en werkgelegenheid. In 1946 werd hij lector aan de Nederlandse Economische Hogeschool. Twee jaar later al volgde de benoeming tot gewoon hoogleraar in de staathuishoudkunde, conjunctuurleer en economische politiek. Hij was toen 27 jaar oud.
Naast zijn wetenschappelijke loopbaan ontplooide Witteveen ook politieke activiteiten, die in toenemende mate beslag zouden leggen op zijn tijd. Hij was in 1954 een van de oprichters van de Prof.mr. B.M. Teldersstichting, het wetenschappelijk bureau van de VVD, en had lange tijd zitting in het curatorium daarvan. Van 1958 tot 1963 was hij lid van de Eerste Kamer, waar hij zich uiteraard met financieel-economische zaken bezighield en daarnaast met sociale zaken.
In juni 1963 maakte Witteveen de overstap naar de Tweede Kamer, maar dat lidmaatschap bleek van korte duur. In juli trad hij aan als minister van Financiën in het kabinet-Marijnen. Gedurende zijn korte ministerschap - het kabinet viel voortijdig in 1965 - bracht Witteveen enkele belastingherzieningen tot stand. Ondanks waarschuwingen van zijn kant groeide ook het begrotingstekort, vooral door extra financiële wensen van de verschillende departementen. Het kabinet viel over het omroepvraagstuk, voordat de overheidsfinanciën een struikelblok werden.
Witteveen nam na zijn aftreden als minister opnieuw zitting in de Tweede Kamer en keerde ook terug bij de NEH als buitengewoon hoogleraar. In 1967 werd hij wederom minister van Financiën in het kabinet-De Jong en tevens viceminister-president. In zijn tweede termijn als minister kwamen opnieuw verscheidene belastingwetten tot stand, waaronder de omzetbelasting (BTW), evenals de Wet op het Kroondomein. Krachtiger dan in de vorige periode verzette hij zich tegen de roep om hogere uitgaven voor onderwijs, ontwikkelingshulp en woningbouw.
Na zijn ministerschap volgden twee jaren van betrekkelijke rust, waarin hij voor de tweede keer lid van de Eerste Kamer was (1971-1973) en enkele nevenfuncties vervulde. In 1973 werd hij benoemd tot managing director van het Internationaal Monetair Fonds (IMF). Die baan, volgens Witteveen zelf 'de mooiste functie die je als econoom kunt hebben', was de kroon op zijn bestuurlijke loopbaan.
Uitdagingen waren er genoeg: het IMF moest na de ineenstorting van het systeem van Bretton Woods een nieuwe koers uitzetten in het internationale monetaire management. Bovendien brak vlak na zijn aantreden de oliecrisis uit, die verstrekkende economische gevolgen had. Het IMF creëerde onder zijn leiding een regeling, waarbij het IMF geld betrok van westerse landen en vooral ook rijke olieproducerende landen, om daarmee leningen te kunnen verstrekken aan ontwikkelingslanden die moeilijkheden hadden met hun betalingsbalans. Die regeling werd bekend als de 'Witteveen-facility'.
In 1978 koos Witteveen niet voor een tweede termijn als managing director bij het IMF. Hij leidde van 1979 tot 1985 de 'Consultative group on international economic and monetary affairs', een onafhankelijke internationale denktank, ook bekend als de 'Groep van Dertig'. Daarnaast vervulde hij verschillende nevenfuncties in het bedrijfsleven en was hij een veelgevraagd spreker over economische en politieke onderwerpen. Ook binnen de internationale Soefi-beweging bleef hij actief als schrijver en spreker. In een van zijn laatste publicaties, Soefisme en economie, verenigde hij zijn vak met zijn levensbeschouwing.
In jaartallen
1921 geboren te Zeist, 12 juni
1933-1939 Erasmiaans Gymnasium, Rotterdam
1939-1946 studie economie aan de Nederlandse Economische Hogeschool (NEH) te Rotterdam, onderbroken 1943-1945
1945-1948 wetenschappelijk medewerker op het Centraal Planbureau
1946-1948 lector aan de NEH
1948-1963 hoogleraar staathuishoudkunde, conjunctuurleer en economische politiek, aan de NEH
1958-1963 lid van de Eerste Kamer voor de VVD
1963 lid van de Tweede Kamer (juni-juli)
1963-1965 minister van Financiën
1965-1967 lid van de Tweede Kamer, en buitengewoon hoogleraar staatshuishoudkunde aan de NEH
1967-1971 minister van Financiën en viceminister-president
1971-1973 lid van de Eerste Kamer
1973-1978 managing director van het Internationaal Monetair Fonds
1979-1985 voorzitter van de 'Consultative group on international economic and monetary affairs' (G30)
Publicaties
Loonshoogte en werkgelegenheid. Poging tot een synthese tusschen theorie en empirisch onderzoek (dissertatie NEH Rotterdam; Haarlem 1947).
Structuur en conjunctuur. Het vraagstuk der kapitaalschaarste en de huidige ontwikkeling der conjunctuurtheorie (Haarlem 1956).
Soefi-psychologie (Den Haag 1992).
Universeel soefisme. De weg van liefde, harmonie en schoonheid (Utrecht 1995).
Soefisme en economie (Deventer 2001).
Tot de ene. De weg van het universeel soefisme (Deventer 2006).
Geschiedenis van het archiefbeheer
Het archief berustte ten huize van Witteveen tot de overdracht aan het Nationaal Archief in augustus 2007.
De verwerving van het archief
Schenking (van een niet overheidsarchief)
Het archief is door schenking verworven.
Inhoud en structuur van het archief
18.03; 2.21
Inhoud
Het archief van Witteveen bevat in hoofdzaak stukken over zijn openbare leven. Deze omvatten: correspondentie, knipsels (in plakboeken of omslagen), teksten van artikelen en redevoeringen (vaak met aantekeningen en documentatie, die daaraan ten grondslag liggen), ambtelijke stukken en documentatie, en foto's. Witteveen heeft selectief stukken bewaard van de door hem uitgeoefende hoofdfuncties, terwijl van verschillende nevenfuncties in het geheel geen stukken zijn overgedragen. Afgezien van zijn publicitaire activiteiten zijn de rubrieken over zijn ministerschap en zijn directoraat van het IMF het grootst in omvang. Bijzondere vermelding verdienen in dit verband de 'logboeken' die hij bijhield als directeur van het IMF.
Wat betreft zijn persoonlijk leven zijn stukken bewaard over zijn opleiding en privéfinanciën. Een bijzondere rubriek betreft zijn activiteiten voor de universele Soefibeweging, waarvan hij niet alleen in Nederland, maar ook internationaal een vooraanstaand vertegenwoordiger is. Van belang is de vermelding van de Soefinamen van hemzelf (Karimbakhsh) en zijn echtgenote (Ratan), die regelmatig in de correspondentie voorkomen.
Selectie en vernietiging
Bij de bewerking zijn dubbelen afgescheiden ter vernietiging, alsmede documentatie en algemene stukken van derden, zonder duidelijk verband met het archief. De omvang van het afgescheiden materiaal bedroeg 1 meter.
Ordening van het archief
Zoals gebruikelijk bij een persoonlijk archief zijn de stukken onderscheiden naar persoonlijk leven en openbaar leven, en binnen die laatste hoofdrubriek geordend naar de functies die Witteveen achtereenvolgens vervulde.
Aanwijzingen voor de gebruiker
Openbaarheidsbeperkingen
Deels openbaar, deels beperkt openbaar (A).
Materiële beperkingen
Het archief kent geen beperkingen voor het raadplegen van stukken als gevolg van slechte materiële staat
Aanvraaginstructie
Openbare archiefstukken kunnen online worden aangevraagd en gereserveerd. U kunt dit ook via de terminals in de studiezaal van het Nationaal Archief doen. Om te kunnen reserveren dient u de volgende stappen te volgen:
U maakt een profiel aan op www.gahetna.nl, en logt vervolgens in
Via de archiefinventaris (alleen de beschrijvingen met rode nummers) selecteert u het gewenste archiefstuk door op de knop 'Reserveren' te klikken
In het volgende scherm geeft u aan op welke dag u het archiefstuk wilt inzien
Indien u zich bevindt in de studiezaal en een tafelnummer heeft ontvangen kunt u dit nummer vermelden. Als u geen tafelnummer heeft kunt u tafelnummer 777 laten staan
Vervolgens bevestigt u uw reservering door deze te versturen.
Verwant materiaal
Beschikbaarheid van kopieën
Verwante archieven
Bij het Nationaal Archief berusten de archieven van:
de VVD en haar voorgangers (1889) 1946-1976 (1996), toegangsnummer 2.19.022
(het aansluitende archief over de jaren 1968-1993 berust bij het Documentatiecentrum Politieke Partijen in Nederland te Groningen)
de Ministerraad 1823-1984, toegangsnummer 2.02.05.02
Van het ministerie van Financiën berusten bij het Nationaal Archief enkele deelarchieven uit de periode dat Witteveen minister was.
Bij de Soefi Beweging Nederland te Den Haag berust het archief van de beweging, waaraan Witteveen stukken afstond over zijn activiteiten.
Overzicht van geraadpleegde bronnen
'H.J. Witteveen', Biografisch archief van het Parlementair Documentatiecentrum, www.parlement.com
Bijlagen
Gebruikte afkortingen
CBS
Centraal Bureau voor de Statistiek
CPB
Centraal Plan Bureau
IMF
Internationaal Monetair Fonds
NATO
North Atlantic Treaty Organization
NEH
Nederlandse Economische Hogeschool
NOS
Nederlandse Omroep Stichting
OESO
Organisatie voor Economische Samenwerking en Ontwikkeling
SDAP
Sociaal-Democratische Arbeiderspartij in Nederland
VVD
Volkspartij voor Vrijheid en Democratie
Beschrijving van de series en archiefbestanddelen
- Algemeen, A
  - Plakboeken, samengesteld door zijn ouders., (1948) 1951-1978; 1-7; 7 delen
    Deze boeken bevatten voor het grootste deel krantenknipsels, maar daarnaast ook persoonlijke stukken zoals brieven, gedichten en dergelijke.
    - (1948) 1951-1966, 1
    - 1967-1969, 2
    - 1969-1970, 3
    - 1970-1973, 4
    - 1973-1975, 5
    - 1973-1977, 6
    - 1976-1978, 7
  - Correspondentie, alfabetisch op naam A-Z., 1973-2005; 8-30; 22 omslagen en 1 pak
    Deze serie is geordend op achternaam van geadresseerde of afzender, waar deze ontbreekt op voornaam of op naam van de organisatie. Bevat zowel zakelijke als privé-correspondentie.
    - A, 8
      Openbaarheid beperkt tot 1 januari 2025
    - B, 9; pak
    - C, 10
    - D, 11
    - E, 12
    - F, 13
    - G, 14
    - H, 15
    - I, 16
    - J, 17
    - K, 18
    - L, 19
    - M, 20
    - N, 21
    - O, 22
    - P, 23
    - R, 24
    - S, 25
    - T, 26
    - U, 27
    - V, 28
    - W, 29
    - Z, 30
- Persoonlijk leven, B
  - Opleiding en promotie, B.1
    - Stukken betreffende zijn schoolopleiding en zijn studie en promotie aan de Nederlandse Economische Hogeschool te Rotterdam., 1938-1947; 194; 1 omslag
    - Notitieboekje met aantekeningen waarschijnlijk van door hem gevolgde economiecolleges., 1945 ca; 31; 1 deeltje
    - Exemplaar van zijn proefschrift 'Loonshoogte en werkgelegenheid', met begeleidend schrijven van hem en van zijn moeder gericht aan zijn grootmoeder M. Wibaut-Berdenis van Berlekom., 1947; 32; 1 deel
  - Bezittingen en financiële aangelegenheden, B.2
    - Stukken betreffende zijn woningen., (1936) 1949-1965; 33; 1 omslag
    - Stukken betreffende financiële aangelegenheden van zijn schoonfamilie., 1942-1965; 34; 1 omslag
    - Stukken betreffende zijn persoonlijke financiën., 1949-1973; 35-36; 2 omslagen
      - 1949-1961, 35
      - 1970-1973, 36
    - Kasboek van zijn persoonlijke ontvangsten en uitgaven., 1959-1971; 37; 1 deel
    - Stukken betreffende zijn jaarlijkse aangiften inkomstenbelasting over de jaren 1967-1997 en vermogensbelasting over de jaren 1967-1998., 38-43; 4 omslagen en 2 pakken
      Deze serie betreft veelal ook zijn vrouw en bevat ook aangiften voor de Amerikaanse Alien Income Tax Return. Bij overlapping in belastingjaren is correspondentie geplaatst in het jongste jaar.
      - Inkomstenbelasting 1967-1971 en vermogensbelasting 1967-1972, 1967-1973, 38
      - Inkomstenbelasting 1980-1985 en vermogensbelasting 1982-1986, 1981-1986, 39
      - Inkomstenbelasting 1986-1989 en vermogensbelasting 1987-1989, 1988-1994, 40; pak
      - Inkomstenbelasting 1990-1992 en vermogensbelasting 1990-1992, 1990-1995, 41
      - Inkomstenbelasting 1993-1994 en vermogensbelasting 1993-1995, 1993-1996, 42
      - Inkomstenbelasting 1995-1997 en vermogensbelasting 1996-1998, 1995-1997, 43; pak
    - Stukken betreffende schenkingen door hem gedaan aan de Nederlandse Vereniging ter verbreiding der Soefibeweging en de Stichting Universel Soufi., 1957-1964; 44; 1 omslag
      Zie ook rubriek C.4
    - Stukken betreffende schenkingen door hem gedaan aan verschillende organisaties in binnenland en buitenland., 1997-2001; 45-46; 2 omslagen
      - 1997-1998, 45
      - 1999-2001, 46
  - Overige stukken, B.3
    - Door hem verzamelde uitgaven op levensbeschouwelijk en maatschappelijk gebied., 1920-1940; 47; 1 omslag
    - Bewijs van lidmaatschap van de debatingclub 'Oratorius Orbis Terrarum'., 1936; 48; 1 stuk
    - Inschrijvingsbewijzen, identiteitskaarten, deviezenboekjes en andere persoonlijke documenten., 1939-1963; 49; 1 omslag
    - Feestdocument, onder de titel 'huwelijksbijvoegsel' van de Nieuwe Joppesche Courant, gebruikt bij een bruiloft in zijn familie., 1952; 50; 1 stuk
    - Themanummer van 'De Gemeente: maandblad van de Partij van de Arbeid' juni 1959 over F.M. Wibaut., 51; 1 deel
      De SDAP-voorman dr F.M. Wibaut (1859-1936) was zijn grootvader.
- Openbaar leven, C
  - Algemeen, C.1
    - Staten waarop bijgehouden de tijd besteed aan verschillende werkzaamheden en activiteiten, onder meer als lector aan de Nederlandse Economische Hoogeschool, als medewerker bij het Centraal Plan Bureau (CPB), als lid van de Soefibeweging en op politiek gebied., 1946 ca; 52; 1 omslag
    - Krantenknipsels, met artikelen over hem en zijn optreden., 1949-1973; 53-55; 3 omslagen
      - 1949-1958, 53
      - 1959-1964, 54
      - 1965-1973, 55
    - Stukken betreffende hem toegekende Nederlandse en buitenlandse onderscheidingen., 1965-1971; 56; 1 omslag
    - Boek 'Le passé plus qu'imparfait, or the $DR and other stories', door A. Guetta, met persoonlijke opdracht van de auteur., 1986; 57; 1 deel
  - Publicaties en lezingen, C.2
    Veelal als econoom. Zie ook inventarisnummers 32 en 154.
    - Exemplaren van de eerste en tweede druk van het boek 'Economische bedrijfsorganisatie' van dr F.M. Wibaut, met recensie., 1919, 1949; 58; 1 omslag
      Wibaut was zijn grootvader. Voor de tweede druk schreef Witteveen een nieuw voorwoord.
    - Concept-tekst van een opstel, door hem geschreven, betreffende het werkloosheidsvraagstuk in verband met de sociale filosofie en politiek, met reactie van zijn grootmoeder M. Wibaut-Berdenis van Berlekom., 1946; 59; 1 omslag
    - Adres van hem en andere hoogleraren in de staathuishoudkunde aan de leden van de Eerste en Tweede Kamer betreffende het Wetsontwerp op de Publiekrechtelijke Bedrijfsorganisatie, met bijlage., 1949; 60; 2 stukken
    - Correspondentie met uitgevers en vakgenoten betreffende zijn publicaties., 1949 ca-1962; 61; 1 omslag
    - Concept van een nota inzake het kartelvraagstuk, door hem geschreven., 1955; 62; 1 stuk
    - Boek 'Structuur en conjuctuur' betreffende het vraagstuk van de kapitaalschaarste en de huidige ontwikkeling van de conjunctuurtheorie, door hem geschreven., 1956; 63; 1 deel
    - Boekwerken en tijdschriften houdende (wetenschappelijke) artikelen van zijn hand over economie en politiek., 1946-1998; 64-70; 7 pakken
      Zie ook inv.nrs. 71 e.v., waarmee deze reeks deels overlappingen vertoont.
      - 1946-1952, 64
      - 1953-1955, 65
      - 1956-1962, 66
      - 1963-1969, 67
      - 1971-1988, 68
      - 1989-1992, 69
      - 1995-1998, 70
    - Teksten van lezingen en artikelen, getypt, met aantekeningen en bijbehorende correspondentie., 1979-1990; 71-78; 3 omslagen en 5 pakken
      De meeste omslagen en pakken bevatten een overzicht van de inhoud.
      - 1979, 71
      - 1980, 72
      - 1981, 73
      - 1982-1983, 74
      - 1984, 75; omslag
      - 1985-1986, 76
      - 1987-1988, 77; omslag
      - 1989-1990, 78; omslag
    - Aantekeningen en documentatie ten behoeve van zijn lezingen en artikelen, met bijbehorende correspondentie., 1950 ca-2004; 79-95; 10 omslagen en 7 pakken
      Bevat incidenteel (een afschrift van) de tekst van de betrokken lezing of artikel.
      - 1950 ca-1955, 79; pak
      - 1956-1960, 80; pak
      - 1961-1978, 81
      - 1979-1981, 82; pak
      - 1980 ca-1982, 83
      - 1980-1981, 84
      - 1982-1983, 85; pak
      - 1984, 86; pak
      - 1985, 87
      - 1986, 88
      - 1987-1988, 89; pak
      - 1989-1990, 90
      - 1992-1993, 91
      - 1994, 92; pak
      - 1995, 93
      - 1997, 94
      - 1998-2004, 95
  - Loopbaan, C.3
    - Sous-chef bij het Centraal Plan Bureau (CPB) (1945-1948), C.3.1
      - Stukken betreffende zijn indiensttreding als commies bij het Centraal Bureau voor de Statistiek (CBS) per 1 augustus 1945., 96; 1 omslag
        Het CPB begon als onderdeel van het CBS maar was vanaf 3 september 1945 een zelfstandige instelling.
      - Nota's van het CPB, mede door hem opgesteld, over het Centraal Economisch Plan 1948, de vraag naar consumptiegoederen en de oorlogsschadevergoeding., 1947-1948; 97; 1 omslag
      - Stukken betreffende zijn medewerking aan een vraaggesprek over het functioneren van het CPB in de periode 1945-1955., 1988; 98; 1 omslag
    - Hoogleraar aan de Nederlandse Economische Hogeschool Rotterdam (1946-1963, 1965-1967), C.3.2
      Witteveen was achtereenvolgens lector (1946-1948), gewoon hoogleraar (1948-1963) en buitengewoon hoogleraar (1965-1967).
      - Teksten van door hem gegeven colleges als (buitengewoon) hoogleraar aan de Nederlandse Economische Hogeschool te Rotterdam., 1947-1967; 99; 1 omslag
      - Stukken betreffende zijn dienstverband bij de Nederlandse Economische Hogeschool., 1948-1963 (1966); 100; 1 omslag
      - Jaarboeken van de Nederlandse Vereniging voor Hoger Onderwijs in de Economische Wetenschappen (Nederlandse Economische Hogeschool)., 1950-1952; 101; 1 omslag
      - Stukken betreffende de viering van de dies natalis van de Hogeschool op 8 november, met teksten van door hem uitgesproken redes., 1951-1960; 102; 1 omslag
        Witteveen was vanaf 1951 rector magnificus.
      - Afleveringen van het mededelingenblad van de vereniging van afgestudeerden van de Hogeschool, met door hem geschreven inleiding respectievelijk redevoering., 1954, 1963; 103; 1 omslag
      - Syllabi van de Technische Hogeschool Delft, met teksten behorende bij door hem gegeven gastcolleges., 1954; 104; 1 omslag
      - Inlichtingennummer van het studentenblad Hermes over het Rotterdamsch Studenten Corps, met door hem geschreven inleiding., 1955 ca; 105; 1 stuk
      - Ingekomen brief van de Amerikaanse firma Cahill, Gordon, Reindel & Ohl met het verzoek aan hem om onderzoek te doen naar de economische factoren die de export van Zenith-producten naar Nederland belemmeren., 1956; 106; 1 stuk
      - Boek 'The Quest for National and Global Economic Stability', verzameling essays ter ere van dr H.J. Witteveen, van voormalige studenten en medewerkers onder redactie van W. Eizenga en anderen, ter gelegenheid van de herdenking van zijn aanstelling aan de Hogeschool in 1948., 1988; 107; 1 deel
        Het betreft een misdruk.
    - Lid van de Eerste Kamer der Staten-Generaal (1958-1963, 1971-1973), C.3.3
      - Notitie met een reactie van G. Kessler op de kritiek van Witteveen op een advies van de Sociaal-Economische Raad over de loonpolitiek., 1959; 108; 1 stuk
      - Handelingen van de Eerste Kamer, met weergave van zijn redevoeringen, gedrukt., 1971-1973; 109; 1 omslag
      - Verslagen van de Vaste Commissie voor de rijksuitgaven van de Tweede Kamer, met aantekeningen, correspondentie en teksten van redevoeringen naar aanleiding van de algemene financiële beschouwingen., 1971-1973; 110; 1 omslag
      - Notities en brieven van de VVD, door hem ontvangen als lid van de Eerste Kamer., 1972; 111; 1 omslag
    - Minister van Financiën (1963-1965, 1967-1971) en viceminister-president, C.3.4
      - Benoeming en ontslag, C.3.4.1
        - Stukken betreffende zijn benoeming tot minister van Financiën per 24 juli 1963., 112; 1 omslag
        - Afschrift van het Koninklijk Besluit betreffende zijn ontslag als minister van Financiën per 14 april 1965., 113; 1 stuk
        - Liedtekst en een ludiek overzicht van citaten van ministers waarschijnlijk ten gehore gebracht tijdens een afscheidsbijeenkomst ter gelegenheid van het aftreden van het kabinet Marijnen., 1965; 114; 1 omslag
        - Liedtekst en een ludiek overzicht van citaten van ministers waarschijnlijk ten gehore gebracht tijdens een afscheidsbijeenkomst ter gelegenheid van het aftreden van het kabinet De Jong., 1971; 115; 1 omslag
        - Nota van Witteveen voor zijn opvolger minister R.J. Nelissen met suggesties voor het financiële beleid in de komende kabinetsperiode, met bijlagen., 1971; 116; 1 omslag
      - Taakuitoefening, C.3.4.2
        - Artikelen, rapporten en vergaderverslagen van derden, door hem verzameld over het internationaal monetair systeem., 1961-1965; 117; 1 pak
        - Teksten van lezingen en redevoeringen gehouden als minister van Financiën en als VVD-politicus, met aantekeningen en bijbehorende correspondentie., 1962-1972; 118-119; 2 omslagen
          - 1962-1965, 118
          - 1967-1972, 119
        - Correspondentie gevoerd als minister., 1963-1965, 1971; 120; 1 omslag
        - Foto's gemaakt tijdens zijn ministerschap., 1963-1965 ca; 200; 1 omslag
        - Teksten van interviews met Elseviers Weekblad en Algemeen Dagblad over de Miljoenennota., 1963-1965; 121; 1 omslag
        - Handelingen van de Tweede Kamer, met weergave van zijn redevoeringen, gedrukt., 1964-1971; 122; 1 omslag
        - Stukken betreffende het financieel-economisch beleid en de rijksuitgaven., 1964-1971; 123-124; 2 omslagen
          - 1964-1965, 123
          - 1967-1971, 124
        - Stukken betreffende zijn deelname aan de jaarvergadering van het IMF in 1964., 125; 1 omslag
        - Miljoenennota's 1968-1971, gedrukt., 1967-1970; 126; 1 pak
        - Stukken betreffende de bijeenkomsten van de ministers van Financiën en de presidenten van de centrale banken van de landen van de 'Groep van Tien'., 1968; 127; 1 omslag
          De 'Groep van Tien' was een groep van 10 landen (de G7-landen plus België, Nederland en Zweden) die in 1962 betrokken waren bij de start van de 'General Arrangements to Borrow', een kredietfaciliteit van het IMF.